臺灣桃園地方法院刑事判決　　　　　　　　　　　　　九十三年度訴字第七三七號
　　公　訴　人　臺灣桃園地方法院檢察署檢察官
　　被　　　告　甲○○　起訴.
右列被告因毒品危害防制條例案件，經檢察官提起公訴（九十二年度毒偵字第一八四
三號），被告於本院準備程序進行中，就被訴事實為有罪之陳述，經本院告知簡式審
判程序意旨，並聽取公訴人及被告之意見後，本院合議庭裁定依簡式審判程序審理，
本院判決如左：
    主  文
甲○○施用第一級毒品，累犯，處有期徒刑拾壹月。又施用第二級毒品，累犯，處有
期徒刑伍月，扣案第二級毒品安非他命驗餘淨重貳點貳貳零零公克（原淨重貳點參壹
零陸公克，取樣零點零玖零陸公克）沒收並銷燬之。應執行有期徒刑壹年貳月，扣案
第二級毒品安非他命驗餘淨重貳點貳貳零零公克（原淨重貳點參壹零陸公克，取樣零
點零玖零陸公克）沒收並銷燬之。
    事  實
一、甲○○（起訴書誤載為沈良友）前有違反麻醉藥品管理條例等前科，又於民國（
    下同）八十七年因施用第二級毒品案件，經觀察、勒戒後，因認無繼續施用毒品
    之傾向，於八十七年六月二十七日執行完畢，並經臺灣桃園地方法院檢察署檢察
    官於八十七年六月二十九日以八十七年度偵字第七八三六號為不起訴處分確定，
    復於八十九年間因施用第一級、第二級毒品案件，經觀察、勒戒後認有繼續施用
    毒品之傾向，再經裁定送戒治處所執行強執戒治，嗣經本院以八十九年度毒聲字
    第六六○一號裁定停止戒治，所餘戒治期間付保護管束，而於九十年四月二十日
    保護管束期滿，並經檢察官以八十九年度毒偵字第二一七七號提起公訴，由本院
    於八十九年七月三日，以八十九年度訴字第六九六號判決處有期徒刑十月、有期
    徒刑四月，應執行有期徒刑一年確定，於九十一年五月二十二日縮短刑期執行完
    畢出監，猶不知悛悔。於執行觀察、勒戒、強制戒治完畢釋放後五年內，復基於
    施用毒品海洛因之犯意，於九十二年六月五日十四時許，在其友人位於桃園縣中
    壢市○○路五三三之五號住處內，施用第一級毒品海洛因一次。另基於施用毒品
    安非他命之犯意，於同日凌晨二時許，在其桃園縣中壢市○○路二三一之四號之
    揭處所內查獲，並當場扣得其所有第二級毒品安非他命驗餘淨重二‧二二○○公
    克（原淨重二‧三一○六公克，取樣○‧○九○六公克）。
二、案經海岸巡防總局中部地區巡防局報告臺灣桃園地方法院檢察官偵查起訴。
    理  由
一、程序部分：本件被告所犯係死刑、無期徒刑或最輕本刑為三年以上有期徒刑以外
    之罪，其於準備程序中就被訴事實為有罪之陳述，經本院告知簡式審判程序之旨
    ，並聽取當事人意見後，經本院合議庭依刑事訴訟法第二百七十三條之一第一項
    規定裁定由受命法官獨任進行簡式審判程序，合先敘明。
二、右揭事實，業據被告甲○○於本院審理時坦承不諱，核與同案被告史添龍於警訊
    之供述相符（見偵卷第十六頁）。又被告為警於九十二年六月六日十六時許為警
    查獲時，於同日十六時三十分經採尿送驗結果呈嗎啡（施用海洛因代謝物為嗎啡
    ）、安非他命陽性反應，有行政院海岸巡防署台中機動查緝隊緝獲煙毒麻醉藥品
    案件涉案嫌犯姓名代碼對照表、台灣檢驗科技股份有限公司濫用藥物尿液檢驗報
    告各一紙附卷可稽（見偵卷第二十四頁、第七十一頁）。且現場查獲之不明白粉
    ，送鑑定結果確係第二級毒品安非他命驗餘淨重二‧二二○○公克（原淨重二‧
    三一○六公克，取樣○‧○九○六公克），亦有國防部憲兵司令部刑事鑑識中心
    九十三年六月十五日（九三）宇鑑字第○七七三六號鑑驗通知書在卷足佐（見本
    院卷第十七頁）。足徵被告自白與事實相符，堪予採信。復查被告已曾於八十七
    年因施用第二級毒品案件，經觀察、勒戒後，因認無繼續施用毒品之傾向，於八
    十七年六月二十七日執行完畢，並經臺灣桃園地方法院檢察署檢察官於八十七年
    六月二十九日以八十七年度偵字第七八三六號為不起訴處分確定，復於八十九年
    間因施用第一級、第二級毒品案件，經觀察、勒戒後認有繼續施用毒品之傾向，
    再經裁定送戒治處所執行強執戒治，嗣經本院以八十九年度毒聲字第六六○一號
    裁定停止戒治，所餘戒治期間付保護管束，而於九十年四月二十日保護管束期滿
    ，並經檢察官以八十九年度毒偵字第二一七七號提起公訴，由本院於八十九年七
    月三日，以八十九年度訴字第六九六號判決處有期徒刑十月、有期徒刑四月，應
    執行有期徒刑一年確定乙節，亦有不起訴處分書、臺灣高等法院被告全國前案紀
    錄表、臺灣桃園地方法院檢察署刑案資料查註紀錄表各一份附卷可按，被告於執
    行觀察、勒戒、強制戒治執行完畢後五年內，再犯毒品危害防制條例第十條之罪
    ，可堪認定。本件事證已明，被告犯行洵堪認定。
三、按被告犯罪後，毒品危害防制條例業於九十二年七月九日修正公布，並於九十三
    年一月九日起施行，有關施用第一、二級毒品（即同法第十條）部分之處罰規定
    新舊法均相同，依刑法第二條第一項前段之規定，應適用裁判時之法律處罰。核
    被告所為，係犯修正後毒品危害防制條例第十條第一、二項施用第一、二級毒品
    罪。其施用第一級毒品海洛因及施用第二級毒品安非他命前持有毒品之低度行為
    ，均應為施用之高度行為吸收，不另論罪。被告所犯上開二罪，犯意各別，行為
    互殊，罪名互異，應分論併罰之。又被告曾有如事實欄所載之犯行及執行情形，
    有臺灣高等法院被告全國前案紀錄表、臺灣桃園地方法院檢察署刑案資料查註紀
    錄表在卷可按，其於五年內再犯本案有期徒刑以上之罪，為累犯，應依法加重其
    刑。爰審酌被告犯罪動機、目的、犯行期間及次數，已曾因施用毒品犯行受觀察
    、勒戒及強制戒治處分，尚未能知所警惕，戒除施毒劣習，足徵其沈溺毒癮頗深
    ，惡性尚重暨犯後態度等情狀，量處如主所示之刑，並定其應執行刑。扣案第二
    級毒品安非他命驗餘淨重二‧二二○○公克（原淨重二‧三一○六公克，取樣○
    ‧○九○六公克），為當場查獲之毒品，應依毒品危害防制條例第十八條第一項
    前段規定宣告沒收並銷燬之。
據上論斷，應依刑事訴訟法第二百七十三條之一第一項、第二百九十九條第一項前段
，修正後毒品危害防制條例第十條第一項、第二項、第十八條第一項前段，刑法第十
一條前段、第二條第一項前段、第四十七條、第五十一條第五款，判決如主文。
本案經檢察官何祖舜到庭執行職務。
中     華     民     國      九十三    年     七     月     二十三      日
                                 臺灣桃園地方法院刑事第五庭
                                     法  官  邱滋杉
右正本證明與原本無異。
如不服本判決，應於判決送達後十日內，向本院提出上訴狀（應附繕本）。
                                     書記官  高文靜
中     華     民     國      九十三    年     七     月     二十三      日
附本件論罪科刑依據之法條：
毒品危害防制條例第十條
施用第一級毒品者，處六月以上五年以下有期徒刑。
施用第二級毒品者，處三年以下有期徒刑。
